# 请教陈版印花税的会计处理。

提问人：573533988 时间：2017-12-02 16:55:34
请教陈版:1、印花税是在缴纳当月直接计入税金及附加，还是先计提，次月缴纳的时候冲减应交税金？ 2 、印花税需不需要通过应交税费这个科目？

回答人：chenyiwei
1 、如果纳税义务发生时间早于实际缴纳（或贴花）的时间，则与一般的其他税种一样先预提，通过“税金及附加”科目核算。 2 、以往是有“印花税不通过应交税费科目核算”的做法，但也不绝对，要看具体情况。

提问人：573533988 时间：2017-12-03 09:01:51
请教陈版，实务中，印花税一般是怎么缴纳的？

回答人：chenyiwei
小额税款通过购买印花税票，贴花并划销；大额需填开凭证缴纳。具体请咨询当地税务机关。